Inventaris van het archief van het Staatsbosbeheer, 1928-1986
Nationaal Archief, Den Haag
- a Natuur- en landschapsbeheer 1945-, 079A
  - Het adviseren van de betrokken ministers inzake de rangschikking van een onroerend goed als Natuurschoonwet-landgoed. 1945-1982, 55
    - Landgoederen., 1928-1985; div.nrs.
      - Landgoed "Norelbosch, Het" gemeente Epe,1942-1981, 588
      - Landgoed "Nova Zembla" gemeente Velsen,1932-1984, 624
      - Landgoed "Ockenrode" gemeente 's-Gravenhage,1930-1960, 604
      - Landgoed "Offem" gemeente Noordwijk,1932-1961, 605
      - Landgoed "Oirschotse Heide", "Hoef aan de Pan" en "de Eindhoutse Hoef" gemeenten Oirschot, Maarheeze en Someren,1946-1981, 381
      - Landgoed "Olaertsduijn" gemeente Rockanje,1934-1981, 606
      - Landgoed "Oldenaller" gemeente Putten,1932-1984, 608
      - Landgoed "Oldengaerde" gemeente Dwingeloo,1975-1980, 610
      - Landgoed "Oldenhof, De" gemeente Brederwiede,1956-1981, 609
      - Landgoed "Oldenzaalse Veen, BV Het" gemeenten Enschede en Losser,1962-1978, 612
      - Landgoed "Oldenzaalse Veen, Het" gemeenten Enschede en Losser,1947-1982, 611
      - Landgoed "OldVenneholt" gemeente Epe en Oene,1983-1984, 607
      - Landgoed "Olthaar, Het" gemeente Neede,1961-1982, 630
      - Landgoed "Oolde" gemeente Laren,1947-1979, 621
      - Landgoed "Oost- en Westpolder c.s." gemeenten Oosterhesselen en Sleen,1935-1977, 633
      - Landgoed "Oostbroek" gemeente De Bilt,1935-1983, 622
      - Landgoed "Ooster- en Westerzand" gemeente Havelte,1958-1969, 634
      - Landgoed "Oostergeest" gemeente Warmond,1931-1984, 623
      - Landgoed "Oosterheide" gemeenten Oosterhout en Teteringen,1935-1977, 632
      - Landgoed "Oosterhout" gemeente Valburg,1933-1979, 635
      - Landgoed "Oostermaet" gemeente Diepenveen,1959-1983, 636
      - Landgoed "Oosterveld, Het" gemeente Weerselo,1969-1980, 650
      - Landgoed "Oosthalen" gemeente Hooghalen,1978-1980, 651
      - Landgoed "Op Hees" gemeenten Soest en Hilversum,1974-1977, 653
      - Landgoed "Open Hamei, De" gemeente Ommen,1979-1985, 652
      - Landgoed "Oranjewoud" gemeente Heerenveen,1928-1984, 654
      - Landgoed "Ossebosch, De" gemeente Olst,1977-1985, 655
      - Landgoed "Otterlose Bos, Het" gemeente Otterlo,1948-1977, 656
      - Landgoed "Oud Bakkeveen" gemeente Opsterland,1928-1980, 657
      - Landgoed "Oud Berkenrode" gemeente Gorssel,1978-1980, 658
      - Landgoed "Oud Luchtenburg" gemeente Nieuw Ginniken,1947-1985, 663
      - Landgoed "Oud Naarden" gemeenten Huizen en Naarden,1957-1984, 662
      - Landgoed "Oud Rande" gemeente Diepenveen,1952-1967, 661
      - Landgoed "Oud Willaar" en "Huize Scherpenzeel" gemeenten Scherpenzeel en Woudenberg,1931-1984, 660; pak
      - Landgoed "Oude Buissche Heide, De" gemeente Zundert,1946-1947, 664
      - Landgoed "Oude Erf, 't" gemeente Barneveld,1979-1980, 665
      - Landgoed "Oude Tempel, De" gemeente Soest,1947-1979, 667
      - Landgoed "Oude Voorde" gemeente Vorden,1934-1984, 668
      - Landgoed "Oudegein" gemeenten Vreeswijk en Jutphaas,1936-1980, 666
      - Landgoed "Oudenborgh" gemeente Herten,1933-1982, 669
      - Landgoed "Oud-Groevenbeek" gemeenten Ermelo en Putten,1946-1984, 659
      - Landgoed "Oud-Groevenbeek II" gemeenten Ermelo en Putten,1971-1984, 671
      - Landgoed "Overbos" gemeente Baarn,1964-1970, 670
      - Landgoed "Overbosch" gemeenten Oostvoorne en Rockanje,1942-1957, 689
      - Landgoed "Overcingel" gemeente Assen,1928-1971, 690
      - Landgoed "Overduin" gemeenten Oostkapelle, Serooskerke en Vrouwenpolder,1947-1973, 701
      - Landgoed "Overvelde, Het" gemeenten Diepenheim en Olst,1928-1974, 691
      - Landgoed "Overwater" gemeente Hellendoorn,1947-1981, 692
      - Landgoed "Oxerhof" gemeente Diepenveen,1931-1981, 693
      - Landgoed "Pallandt van Keppel-Stichting" gemeenten Hummelo en Keppel,1977-1984, 694
      - Landgoed "Paltz" gemeente Soest,1970-1985, 695
      - Landgoed "Pannenhoef, De" gemeente Etten-Leur,1947-1973, 696
      - Landgoed "Papenhuizen" gemeente Udenhout,1949-1984, 697
      - Landgoed "Paradijs, Het" gemeente Almelo,1937-1985, 698
      - Landgoed "Paradijs, Het" gemeente Barneveld,1974-1982, 699
      - Landgoed "Park Voorn" gemeente Vleuten,1980-1981, 700
      - Landgoed "Paske, Het" gemeente Aalten,1947-1979, 705
      - Landgoed "Peest e.o." gemeente Norg,1981-1983, 714
      - Landgoed "Penningskotten, Den" gemeente Enschede,1938-1976, 719
      - Landgoed "Peppel Enk" gemeente Maarn,1966-1977, 718
      - Landgoed "Pettelaer" gemeente Sint Michielsgestel,1970-1983, 732
      - Landgoed "Pierikhoeve" gemeente Oldenzaal,1956-1984, 731
      - Landgoed "Pijnenburg" gemeenten Baarn en Soest,1928-1985, 716; pak
      - Landgoed "Plekenpol, De" gemeente Winterswijk,1947-1965, 712
      - Landgoed "Pol, De" gemeente Haren,1937-1973, 710
      - Landgoed "Pol, De" gemeente Maarn,1932-1978, 709
      - Landgoed "Polberg, De" gemeente Heerde,1928-1979, 707
      - Landgoed "Poll, De en Nijenbeek" gemeente Voorst,1969-1984, 704
      - Landgoed "Prattenburg" gemeente Rhenen,1936-1985, 673
      - Landgoed "Putten" gemeente Elburg,1929-1983, 672
      - Landgoed "Quadenoord en Boschbeek" gemeente Renkum,1929-1975, 713
      - Landgoed "Queekhoven" gemeente Breukelen,1930-1976, 682
      - Landgoed "Raa, Het" gemeente Haaksbergen,1947-1973, 681
      - Landgoed "Rad, Het" gemeente Lochem,1947-1958, 680
      - Landgoed "Ravenhof" gemeente Putte,1943-1969, 679
      - Landgoed "Ravenhorst, De" gemeente Winterswijk,1954-1982, 678
      - Landgoed "Rechteren" gemeente Dalfsen,1928-1981, 677
      - Landgoed "Rechterense Veld" gemeente Dalfsen,1978-1979, 676
      - Landgoed "Reeënberg, De" gemeente Beekbergen,1948-1985, 741
      - Landgoed "Reehorst, De" gemeente Driebergen-Rijsenburg,1947-1982, 675
      - Landgoed "Reeenberg II, De" gemeente Beekbergen,1981, 688
      - Landgoed "Reelaer, 't" gemeenten Raalte en Heino,1930-1981, 674
      - Landgoed "Regelink, Het" gemeente Hengelo,1937-1962, 684
      - Landgoed "Reigersnest, 't" gemeente Oostvoorne,1934-1974, 685
      - Landgoed "Reijmersbeek, De" gemeenten Nuth en Schinnen,1947-1984, 683
      - Landgoed "Remmerstein" gemeente Rhenen,1933-1985, 686
      - Landgoed "Renkumse Beek" gemeenten Renkum en Ede,1960-1972, 687
      - Landgoed "Rhijnestein" gemeente Cothen,1939-1983, 729
      - Landgoed "Rhodestein" gemeente Langbroek,1971-1984, 730
      - Landgoed "Ridderoordse Bos" gemeente den Dolder,1941-1983, 727
      - Landgoed "Riels Hoefke" gemeente Alphen en Riel,1983, 726
      - Landgoed "Rijnwijck" gemeenten Bunnik en Zeist,1948-1971, 746
      - Landgoed "Rijster Bosch, Het" gemeente Gaasterland,1940-1978, 728
      - Landgoed "Ringelpoel" gemeenten Maarn en Woudenberg,1948-1982, 733
      - Landgoed "Rinsma State" gemeente Dantumadeel,1930-1981, 734
      - Landgoed "Ritbroek" gemeente Bergh,1979-1982, 735
      - Landgoed "Roderveld" gemeenten Weerselo en Losser,1969-1974, 736
      - Landgoed "Roerdink" gemeente Winterswijk,1947-1985, 739
      - Landgoed "Roghair's Sparren, Kwintelooien en de Haspel" gemeenten Rhenen, Veenendaal en Ede,1948-1985, 740
      - Landgoed "Roostee" gemeente Nunspeet,1977, 749
      - Landgoed "Ros" gemeente Winterswijk,1936-1980, 738
      - Landgoed "Rosendael" gemeente Rozendaal,1953-1982, 737
      - Landgoed "Rostwijck" gemeente Dwingeloo,1976-1979, 752
      - Landgoed "Rozep" gemeenten Oisterwijk, Oirschot en Moergestel,1964-1982, 750
      - Landgoed "Ruiterberg, De" gemeente Doorn,1933-1971, 751
      - Landgoed "Rust en Vreugd" gemeente Wassenaar,1934-1984, 725
      - Landgoed "Ruurlo" gemeenten Ruurlo en Laren,1960-1985, 724; pak
      - Landgoed "Ruwent, De" gemeente Apeldoorn,1983-1984, 947
      - Landgoed "Salentein, De" gemeenten Nijkerk en Putten,1929-1983, 744; pak
      - Landgoed "Salentein-Zuid, De" gemeente Nijkerk,1982-1983, 743
      - Landgoed "Sandenburg" gemeente Doorn,1933-1978, 745; pak
      - Landgoed "Sandenburg/Utrechts Landschap" gemeente Doorn,1933-1978, 742
      - Landgoed "Saxenheim" gemeente Vierhouten,1953-1983, 747
      - Landgoed "Schaep en Burg" gemeenten Bussum en Hilversum,1928-1974, 748
      - Landgoed "Schaffelaar, De" gemeente Barneveld,1932-1979, 715
      - Landgoed "Schaloen" gemeente Valkenburg-Houthem,1959-1984, 721
      - Landgoed "Schapenduinen, De" gemeente Bloemendaal,1932-1978, 722
      - Landgoed "Schapenmeer, Het" gemeente Bloemendaal,1932-1978, 723
      - Landgoed "Scheeleberg, De" gemeente Ede,1956-1965, 711
      - Landgoed "Schellerberg" gemeente Zwollerkerspel,1947-1980, 717
      - Landgoed "Schepers, Het" gemeente Winterswijk,1961-1970, 756
      - Landgoed "Scherpenberg" gemeente Epe,1947-1981, 755
      - Landgoed "Schinvelderbossen" gemeente Schinveld,1975-1984, 754
      - Landgoed "Scholtenhaer" gemeente Weerselo,1947-1978, 753
      - Landgoed "Scholtenhuis-Noord" gemeente Winterswijk,1936-1982, 764
      - Landgoed "Scholtenhuis-Zuid" gemeente Winterswijk,1979-1981, 765
      - Landgoed "Schoonheten" gemeente Raalte,1931-1983, 766
      - Landgoed "Schoonoord" gemeente Oostkapelle,1937-1980, 762
      - Landgoed "Schoonoord" gemeente 's-Graveland,1928-1976, 773
      - Landgoed "Schouwenburg" gemeenten Doornspijk en Oldebroek,1947-1981, 985
      - Landgoed "Schovenhorst", "Veluwhul" en "Grinthorst" gemeenten Putten en Barneveld,1928-1983, 706
      - Landgoed "Schultenwolde" gemeente Tubbergen,1930-1985, 708
      - Landgoed "Sellink" gemeente Winterswijk,1936-1982, 758
      - Landgoed "Sidebroek, Het" gemeente Enschede,1947-1979, 757
      - Landgoed "Sieverink" gemeente Winterswijk,1935-1982, 759
      - Landgoed "Sijbroek, Het" gemeente Enschede,1932-1978, 803
      - Landgoed "Simmelink" gemeente Winterswijk,1937-1982, 761
      - Landgoed "Singraven, Harsseveld en Bögelskamp" gemeenten Denekamp en Losser,1928-1978, 772
      - Landgoed "Sint Jansberg" gemeenten Mook, Middelaar, Ottersum en Groesbeek,1975-1983, 385
      - Landgoed "Sint Willibrordsmunster" gemeente Doentinchem,1948-1976, 958
      - Landgoed "Slichtenhorst" gemeente Nijkerk,1931-1980, 760
      - Landgoed "Slot Haamstede" gemeente Westerschouwen,1935-1984, 763
      - Landgoed "Slot ter Hooge" gemeente Middelburg,1935-1984, 816
      - Landgoed "Smalbraak, De" gemeente Winterswijk,1937-1985, 817
      - Landgoed "Smalenbroek, Het" en "Pirola" gemeente Enschede,1932-1980, 818
      - Landgoed "Smithuijser Bos" gemeente Hilversum,1967-1969, 819
      - Landgoed "Snatergat, Het" gemeenten Bathmen en Holten,1956-1972, 820
      - Landgoed "Snippendael" gemeente Rheden,1939-1976, 821
      - Landgoed "Soeterbeek" gemeente Nuenen,1939-1961, 822
      - Landgoed "Sol, 't" gemeenten Apeldoorn en Garderen,1953-1982, 823
      - Landgoed "Sol, 't/Geldersch Landschap" gemeente Barneveld,1981-1983, 824
      - Landgoed "Sorghvliet" gemeente 's-Gravenhage,1950-1958, 825
      - Landgoed "Spelderbosch" of "Brandtsbosch" gemeente Apeldoorn,1946-1985, 793
      - Landgoed "Sperwershof" gemeente 's-Graveland,1976-1979, 794
      - Landgoed "Spijkerbosch" gemeente Olst,1947-1981, 798
      - Landgoed "Splinterenburg" gemeente De Bilt,1970-1984, 795
      - Landgoed "Spoek, Het" gemeente Apeldoorn,1955, 796
      - Landgoed "Sprengenberg, De" gemeente Hellendoorn,1943-1978, 797
      - Landgoed "Staelduin" gemeente 's-Gravenzande,1932-1975, 799
      - Landgoed "Stakenberg" gemeente Ermelo,1974-1980, 800
      - Landgoed "Stameren" gemeente Maarn,1932-1976, 801
      - Landgoed "Staverden" gemeenten Ermelo en Apeldoorn,1935-1981, 802
      - Landgoed "Steenputten, De" gemeente Apeldoorn,1957-1977, 838
      - Landgoed "Stegeren" gemeente Ommen,1983-1985, 839
      - Landgoed "Stekkenkamp, De" gemeente Ommen,1961-1983, 840
      - Landgoed "Stemerdink, De" gemeente Winterswijk,1959-1979, 841
      - Landgoed "Sterrenbos, Het" gemeente Voorst,1976-1977, 842
      - Landgoed "Sterreschans" gemeente Loenen,1978-1980, 843
      - Landgoed "Stichting Mensinge" gemeente Roden,1961-1977, 550
      - Landgoed "Stichting Twickel" gemeente Ambt-Delden,1931-1986, 849; pak
      - Landgoed "Stippelberg" en "De Gemert" gemeenten Bakel en Gemert,1943-1977, 844
      - Landgoed "Stokhorst" gemeente Enschede,1932-1974, 845
      - Landgoed "Stormbroek" gemeente Putten,1982-1984, 846
      - Landgoed "Stort, 't" gemeente Maarn,1977-1982, 847
      - Landgoed "Stortelers, De e.a." gemeente Winterswijk,1936-1970, 848
      - Landgoed "Strijbeekse Heide, De" gemeente Nieuw Ginniken,1974-1981, 837
      - Landgoed "Strijdhoef, De" gemeente Udenhout,1947-1963, 834
      - Landgoed "Strijpemonde" gemeenten Rockanje en Oostvoorne,1942-1978, 835
      - Landgoed "Stroot, Het" gemeenten Hengelo en Enschede,1932-1980, 805
      - Landgoed "Strubbelenburg" gemeente Woudenberg,1961-1984, 836
      - Landgoed "Stuifzand" gemeente Ruinen,1958-1961, 814
      - Landgoed "Suideras" gemeenten Warnsveld en Vorden,1934-1985, 815
      - Landgoed "Tangh, De" gemeente Rhenen,1970-1984, 804
      - Landgoed "Te Veene" gemeente Winterswijk,1947-1982, 857
      - Landgoed "Ten Have" gemeente Ommen,1962-1964, 273
      - Landgoed "Tenkink" gemeente Winterswijk,1937-1976, 806
      - Landgoed "Ter Borgh" gemeente Anloo,1943-1977, 808
      - Landgoed "Ter Coulster" gemeente Heiloo,1929-1977, 168
      - Landgoed "Ter Veken" gemeente Wassenaar,1938-1981, 892
      - Landgoed "Terborg" gemeente Schinnen,1977-1982, 807
      - Landgoed "Terra Nova" gemeente Vreeland,1976-1983, 809
      - Landgoed "Terreinen in de Bathmense landen" gemeente Diepenveen,1947-1978, 810
      - Landgoed "Teussink" gemeente Losser,1947-1949, 811
      - Landgoed "The Hillock" gemeente Renkum,1980-1981, 366
      - Landgoed "Tijans" gemeente Losser,1947-1982, 851
      - Landgoed "Tol, De" gemeente Enschede,1966-1982, 812
      - Landgoed "Toldijk Bolmerd" gemeente Oosterhesselen,1953-1981, 813
      - Landgoed "Tonckens Borgh" gemeente Norg,1981-1982, 785
      - Landgoed "Tongeren" gemeente Epe,1942-1981, 783
      - Landgoed "Tongerense Heide" gemeente Epe,1955-1962, 784
      - Landgoed "Treek-Henschoten BV, Den" gemeenten Amersfoort, Leusden, Woudenberg, Maarn en Zeis,1968-1985, 787
      - Landgoed "Treeswijk" gemeenten Valkenswaard en Waalre,1946-1981, 788
      - Landgoed "Trompenburg" gemeente Rotterdam,1953-1983, 789
      - Landgoed "Tweel I, De" gemeente Barneveld,1979-1980, 790
      - Landgoed "Tweel II, De" gemeente Barneveld,1979-1980, 791
      - Landgoed "Tweel III, De" gemeente Barneveld,1979-1980, 792
      - Landgoed "Twintig Bunders, De" gemeente Norg,1956-1958, 850
      - Landgoed "Ubbink-Bos" gemeente Anloo,1982-1983, 858
      - Landgoed "Uenk", "De Bulten", "Esselink", "Nieuw-Esselink" en "Vriezen" c.s. gemeenten Eibergen en Winterswijk,1947-1977, 859
      - Landgoed "Ulenpas, De" gemeenten Hummelo en Keppel,1945-1979, 860
      - Landgoed "Ulenpas II, De" gemeenten Hummelo en Keppel,1945-1979, 861
      - Landgoed "Ullerberg, De" gemeente Ermelo,1973-1980, 862
      - Landgoed "Uytwijck" gemeente Hilversum,1936-1979, 863
      - Landgoed "Val Sugana" gemeente Enschede,1952-1979, 855
      - Landgoed "Valkenberg" gemeente Arnhem,1982-1983, 866
      - Landgoed "Valkenberg" gemeente Gilze-Rijen,1963-1968, 864
      - Landgoed "Valkenberg" gemeente Rheden,1945-1975, 865
      - Landgoed "Valkenbos, Het" gemeente Rheden,1964-1977, 867
      - Landgoed "Valkenhorst" gemeente Heeze,1941-1981, 852
      - Landgoed "Valkeniersbult" gemeente Winterswijk,1974-1979, 853
      - Landgoed "Valouwe, De" gemeente Ede,1966-1985, 854
      - Landgoed "Varenna", "Raamberg" en "Delhuizen" gemeente Apeldoorn,1941-1971, 856
      - Landgoed "Veenhuis" gemeente Winterswijk,1981-1982, 887
      - Landgoed "Veenkamp, De" gemeente Apeldoorn,1946-1974, 888
      - Landgoed "Veentjes, De" gemeente Nijkerk,1974-1984, 889
      - Landgoed "Vegelinsbossen, De" gemeente Doniawerstal,1954-1984, 890
      - Landgoed "Vegt-Lust" gemeente Loenen,1953-1981, 891
      - Landgoed "Velde, 't" gemeente Warnsveld,1934-1977, 893
      - Landgoed "Veldekensberg" gemeente Zundert,1982-1983, 894
      - Landgoed "Velderen" gemeente Liempde,1931-1978, 895
      - Landgoed "Veldersche Bosch, Het" gemeente Warnsveld,1936-1977, 905
      - Landgoed "Velhorst" gemeenten Lochem, Gorssel en Warnsveld,1928-1980, 906
      - Landgoed "Velner, De" gemeenten Raalte en Wije,1947-1983, 907
      - Landgoed "Vels, Het" gemeente Aalten,1948-1982, 908
      - Landgoed "Veluwezoom/Rhederoord" gemeente Rheden,1977-1979, 909
      - Landgoed "Vennebroek en Frieseveen" gemeente Eelde,1947-1979, 913
      - Landgoed "Venrode" gemeente Boxtel,1941-1982, 914
      - Landgoed "Verste Heide" gemeente Mierlo,1958-1983, 910
      - Landgoed "Verwolde" gemeente Laren,1967-1985, 911
      - Landgoed "Verwolde/Geldersch Landschap" gemeente Lochem,1983-1985, 912
      - Landgoed "Vicary van Keppel" gemeenten Hummelo en Keppel,1976-1984, 915
      - Landgoed "Vieker, De" gemeente Enschede,1935-1981, 916
      - Landgoed "Vierhoutense Heide" gemeente Nunspeet,1978-1983, 897
      - Landgoed "Vierhouter Bosch, Het" gemeente Nunspeet,1942-1984, 917
      - Landgoed "Vijverbos" gemeente Harmelen,1952-1984, 882
      - Landgoed "Vijverbosch" gemeente Langbroek,1980-1981, 883
      - Landgoed "Vilsteren" gemeente Ommen,1928-1976, 896
      - Landgoed "Vinkenborg, De" gemeente Doetinchem,1948-1975, 898
      - Landgoed "Vlaminkhorst, De" gemeente Heino,1964-1981, 899
      - Landgoed "Vliek" gemeente Ulestraten,1942-1985, 900
      - Landgoed "Vlierhout" en "Lange Horsterveld" gemeente Ambt Delden,1949-1961, 901
      - Landgoed "Vluchthaven" gemeente Haamstede,1932-1979, 902
      - Landgoed "Volenbeek" gemeente Ermelo en Putten,1932-1979, 903
      - Landgoed "Vollenhof" gemeente Oldebroek,1941-1981, 904
      - Landgoed "Vollenhove" gemeente De Bilt,1935-1977, 868
      - Landgoed "Voorplaats, De" gemeente Driebergen-Rijsenburg,1976-1981, 869
      - Landgoed "Voorst, De" gemeenten Gorssel en Zutphen,1944-1982, 870
      - Landgoed "Voorstonden" gemeente Brummen,1928-1982, 871
      - Landgoed "Voreneng" gemeente Leersum,1965-1984, 872
      - Landgoed "Vosbergen" gemeente Eelde,1928-1975, 873
      - Landgoed "Vosbergen" gemeente Heerde,1931-1982, 874
      - Landgoed "Vossenbosch, De" gemeente Wierden,1942-1978, 875
      - Landgoed "Vree, Het" gemeente Winterswijk,1981-1983, 876
      - Landgoed "Vreedenhoff" gemeente Loenen,1929-1976, 877
      - Landgoed "Vriezenhuis" gemeente Winterswijk,1947-1976, 878
      - Landgoed "Vrijenberg, De" gemeente Apeldoorn,1947-1976, 879
      - Landgoed "Vrijland" gemeente Wassenaar,1977-1985, 880
      - Landgoed "Vuursteenberg, De" gemeenten Hattem en Oldebroek,1970-1984, 881
      - Landgoed "Wakel, De" gemeente Barneveld,1979-1981, 884
      - Landgoed "Waliën, Het" gemeente Winsterswijk,1979, 886
      - Landgoed "Waliën, Het" gemeenten Warnsveld en Vorden,1928-1984, 885
      - Landgoed "Wallsteijn" en "De Lange Maten" gemeente Zundert,1942-1963, 918
      - Landgoed "Walse Duin, De" gemeente Huijbergen,1966-1974, 919
      - Landgoed "Wamberg, De" gemeente Berlicum,1931-1985, 920
      - Landgoed "Wargashuyse" gemeente Vught,1948-1975, 922
      - Landgoed "Warmelo, 't" gemeente Diepenheim,1979-1980, 923
      - Landgoed "Warmtinck, Het" gemeente Ambt Delden,1961-1980, 924
      - Landgoed "Warnsborn", "Vijverberg" en "De Lichtenbeek" gemeenten Arnhem en Renkum,1941-1982, 925
      - Landgoed "Wassergeest" gemeente Lisse,1947-1977, 926
      - Landgoed "Waterland" gemeente Velsen,1928-1981, 921
      - Landgoed "Weele, De" gemeente Enschede,1933-1982, 927
      - Landgoed "Weerdesteyn" gemeente Langbroek,1970-1984, 928
      - Landgoed "Wekeromse Zand" gemeente Ede,1955-1974, 929
      - Landgoed "Weldam" gemeenten Markelo, Ambt-Delden, Diepenheim en Goor,1928-1985, 930; pak
      - Landgoed "Weleveld, Het" gemeente Borne,1961-1982, 931
      - Landgoed "Welle, De" gemeente Lonneker,1929-1977, 932
      - Landgoed "Welna, De" gemeente Epe,1928-1975, 933
      - Landgoed "Welshoek" gemeente Doornspijk,1971-1982, 934
      - Landgoed "Westerheide" gemeente Arnhem,1975-1980, 935
      - Landgoed "Westerveen" gemeente Norg,1979-1984, 936
      - Landgoed "Wester-Veldhuizen" gemeente Apeldoorn,1928-1983, 937
      - Landgoed "Westhoeve II" gemeente Doetinchem,1972-1975, 939
      - Landgoed "Westhoeven" gemeenten Doetinchem en Zelhem,1948-1981, 938
      - Landgoed "West-Raven" gemeente Epe,1942-1981, 940
      - Landgoed "Wezeveld, Het" gemeente Voorst,1932-1984, 941
      - Landgoed "Wickenburgh" gemeente Houten,1973-1975, 942
      - Landgoed "Wielbergen" gemeente Angerlo,1935-1982, 943
      - Landgoed "Wiene" gemeenten Markelo, Ambt Delden en Goor,1960-1985, 944
      - Landgoed "Wiersse, De" gemeente Vorden,1947-1982, 945
      - Landgoed "Wieselse Bos, Het" gemeente Apeldoorn,1979-1980, 946
      - Landgoed "Wiggershuizen, De" gemeente Winterswijk,1947-1977, 948
      - Landgoed "Wijbrandus-Bos" gemeente Winterswijk,1965-1967, 982
      - Landgoed "Wijde Zicht, Het" gemeente Maarn,1948-1960, 981
      - Landgoed "Wijnbergen, Het" gemeente Olst,1947-1980, 983
      - Landgoed "Wilbrinkbos" gemeenten Barneveld en Nijkerk,1956-1979, 949
      - Landgoed "Wildbaan, De" gemeente Brummen,1931-1984, 950
      - Landgoed "Wilde Kamp" gemeente Barneveld,1955-1977, 951
      - Landgoed "Wildenborch, De" gemeente Vorden,1969-1971, 954
      - Landgoed "Wildernis, De" gemeente Aerdenhout,1964, 955
      - Landgoed "Wildhoef, De" gemeente Bloemendaal,1980, 956
      - Landgoed "Wilhelminapark, 't" gemeente Boxtel,1952-1967, 957
      - Landgoed "Willemsbos, Het" en "De Ihorst" gemeente Nunspeet,1939-1984, 952
      - Landgoed "Willemsbos, Het" gemeenten Apeldoorn en Beekbergen,1970-1985, 953
      - Landgoed "Willink" gemeente Winterswijk,1947-1981, 959
      - Landgoed "Wilmerink, 't" gemeente Vorden,1979-1981, 960
      - Landgoed "Wiltholt, 't" gemeente Epe,1969-1970, 961
      - Landgoed "Wimmemum" gemeente Egmond-Binnen,1975-1980, 962
      - Landgoed "Windesheim" gemeente Zwolle,1931-1985, 969
      - Landgoed "Windewaai" gemeente Epe,1952-1981, 976
      - Landgoed "Winfried" gemeente Heerde,1947-1974, 970
      - Landgoed "Winkel, 't" gemeente Aalten,1958-1979, 977
      - Landgoed "Wisch en Schuylenburch" gemeenten Wisch en Gendringen,1931-1982, 978
      - Landgoed "Wissink en het Klooster" gemeente Winterswijk,1947-1979, 963
      - Landgoed "Wissink" gemeente Wisch,1943-1986, 979
      - Landgoed "Witte Huisjes, De" gemeente Beekbergen,1977-1982, 965
      - Landgoed "Wittenberg, De" gemeente Garderen,1966-1984, 964
      - Landgoed "Wodanswoud" gemeente Renkum,1979-1983, 966
      - Landgoed "Wogbos" gemeente Gorssel,1971-1984, 968
      - Landgoed "Woldhuis, Het" gemeente Apeldoorn,1929-1983, 967
      - Landgoed "Wolfrath" gemeente Born,1973-1985, 971
      - Landgoed "Wolink, Het" gemeente Borculo,1969-1970, 972
      - Landgoed "Wooldsche Veld, Het" gemeente Winterswijk,1947-1975, 620
      - Landgoed "Wooldse Veen" gemeente Winterswijk,1977-1978, 973
      - Landgoed "Woudschoten" gemeente Zeist,1981-1982, 974
      - Landgoed "Wouwse Plantage" gemeenten Bergen op Zoom en Woensdrecht,1928-1985, 975; pak
      - Landgoed "Wullen" gemeente Lonneker,1973-1981, 980
      - Landgoed "Zaar, De" gemeente Grubbenvorst,1947-1984, 989
      - Landgoed "Zaar II, De" gemeente Grubbenvorst,1984, 990
      - Landgoed "Zand, 't en de Pinsel" gemeenten Zelhem en Hengelo,1940-1983, 984
      - Landgoed "Zandbergen" gemeente Zeist,1956-1980, 991
      - Landgoed "Zandhegge en De Ploeg" gemeente Apeldoorn,1947-1979, 775
      - Landgoed "Zandhuizen" gemeente Losser,1947-1958, 826
      - Landgoed "Zeeduin" gemeente Domburg,1950-1983, 827
      - Landgoed "Zeendam" gemeente Wierden,1934-1978, 828
      - Landgoed "Zegenrode" gemeente Boxtel,1942-1984, 829